【裁判字號】    99,交易,452
【裁判日期】    990730
【裁判案由】    公共危險等
【裁判全文】
臺灣臺北地方法院刑事判決             99年度交易字第452號
公  訴  人  臺灣臺北地方法院檢察署檢察官
被      告  丙○○
上列被告因公共危險等案件，經檢察官提起公訴（99年度偵字第
12798 號），本院判決如下：
    主  文
丙○○服用酒類，不能安全駕駛動力交通工具而駕駛，處罰金新
臺幣陸萬元，如易服勞役，以新臺幣壹仟元折算壹日。
其餘被訴部分不受理。
    事  實
一、丙○○自民國九十九年五月十七日晚間八時許起至同日晚間
    近十二時許止，在臺北縣烏來鄉某友人住處服用啤酒約七瓶
    後，明知服用酒類，已達不能安全駕駛動力交通工具之程度
    ，竟仍於翌日（即同年月十八日）凌晨駕駛車號八八五七—
    ＥＣ號自用小客車離開該處，迨同日凌晨零時四十九分許，
    行經臺北縣新店市○○路與中央路口時，因服用酒類，顯然
    無法正常駕駛，而自中央路闖紅燈左轉中正路，致撞及沿中
    正路直行之甲○○所騎乘、附載乙○○之車號ＣＭＪ—九九
    六號重型機車，甲○○、乙○○因而倒地受傷（過失傷害部
    分，業據甲○○、乙○○撤回告訴），嗣經到場處理之警員
    測得丙○○於同日凌晨一時四十七分許之呼氣酒精濃度高達
    每公升０點六一毫克，始悉上情。
二、案經甲○○、乙○○訴由臺北縣政府警察局新店分局報請臺
    灣臺北地方法院檢察署檢察官偵查起訴。
    理    由
壹、有罪部分：
一、前揭事實，業據被告丙○○於本院審理時坦承不諱，並經告
    訴人甲○○、乙○○於警訊、偵查中指述暨證人鐘振元於警
    訊及偵查中證述明確，且有呼氣酒精濃度檢測單、刑法第一
    百八十五條之三案件測試觀察紀錄表、臺北縣政府警察局舉
    發違反道路交通管理事件通知單、道路交通事故現場圖、調
    查報告表、補充資料表、初步分析研判表及天主教耕莘醫院
    診斷證明書等件附卷可稽。
二、查酒精對人體造成之影響，於呼氣酒精濃度達每公升０點二
    五毫克（約合體內血液中酒精濃度每公升五十亳克或百分之
    ０點０五）時，將造成輕度中毒，而有輕度協調功能降低之
    症狀，呼氣酒精濃度達每公升０點五毫克（約合體內血液中
    酒精濃度每公升一百亳克或百分之０點一）時，即屬輕度到
    中度中毒，將產生反應較慢、感覺減低、影響駕駛等症狀，
    呼氣酒精濃度達每公升０點七五毫克（約合體內血液中酒精
    濃度每公升一百五十亳克或百分之０點一五）時，將造成思
    考、個性行為改變之輕度到中度中毒症狀，此有行政院國軍
    退除役官兵輔導委員會臺北榮民總醫院八十八年八月五日（
    八八）北總內字第二六八六八號函足憑。被告於前揭時、地
    飲用酒類已達呼氣酒精濃度每公升０點六一亳克之程度，猶
    駕車行經臺北縣新店市○○路與中央路口時，因服用酒類，
    顯然無法正常駕駛，而發生闖紅燈撞及機車之危險，足認其
    酒後狀態顯已達於對車輛駕駛行為失其必要之注意力、反應
    力、操控力、判斷力及感知能力之不能安全駕駛動力交通工
    具之程度。本件事證明確，被告犯行洵堪認定，應予依法論
    科。
三、核被告所為，係犯刑法第一百八十五條之三服用酒類不能安
    全駕駛動力交通工具而駕駛罪。爰審酌被告之前科、素行，
    此次酒後駕車，固因而肇事致人受傷，然已與告訴人甲○○
    、乙○○達成民事上和解，暨犯後坦承犯行，態度尚佳等一
    切情狀，量處如主文所示之刑，並諭知易服勞役之折算標準
    。
貳、不受理部分：
一、公訴意旨略以：被告於前揭時、地駕車，本應注意汽車行駛
    至交岔路口，應遵守燈光號誌，並注意車前狀況，隨時採取
    必要之安全措施，而依當時為夜間有照明之晴天、柏油路面
    乾燥、無缺陷及障礙物、視距良好，亦無不能注意之情況，
    惟因受酒力影響而注意力不集中，致未遵守燈光號誌而闖紅
    燈，撞及告訴人甲○○所騎乘、附載告訴人乙○○之機車，
    致告訴人甲○○、乙○○均倒地，告訴人甲○○因而受有右
    鎖骨閉鎖性骨折、胸部挫傷、左膝開放性傷口，告訴人乙○○則受有兩膝、右手挫擦傷及左臉頰挫傷等傷害，因認被告
    此部分所為，涉犯刑法第二百八十四條第一項前段之過失傷
    害罪嫌。
二、按告訴乃論之罪，告訴人於第一審辯論終結前得撤回其告訴
    ，又告訴經撤回者，應諭知不受理之判決，刑事訴訟法第二
    百三十八條第一項、第三百零三條第三款分別定有明文。
三、本件告訴人甲○○、乙○○告訴被告過失傷害案件，公訴人
    認被告係犯刑法第二百八十四條第一項前段之過失傷害罪，
    依同法第二百八十七條前段之規定，須告訴乃論。茲被告與
    告訴人甲○○、乙○○達成和解，告訴人甲○○、乙○○並
    均已撤回告訴，揆諸前揭規定，爰就此部分諭知不受理之判
    決。
據上論斷，應依刑事訴訟法第二百九十九條第一項前段、第三百
零三條第三款，刑法第一百八十五條之三、第四十二條第三項，
刑法施行法第一條之一，判決如主文。
本案經檢察官盧慧珊到庭執行職務
中    華    民    國    99    年    7     月    30    日
                  刑事第八庭法  官  陳芃宇
以上正本證明與原本無異。
如不服本判決應於收受送達後10日內向本院提出上訴書狀，並應
敘述具體理由；其未敘述上訴理由者，應於上訴期間屆滿後20日
內向本院補提理由書（均須按他造當事人之人數附繕本）「切勿
逕送上級法院」。告訴人或被害人如對於本判決不服者，應具備
理由請求檢察官上訴，其上訴期間之計算係以檢察官收受判決正
本之日期為準。
                            書記官  徐鶯尹
中    華    民    國    99    年    8     月    2     日
附錄本案論罪科刑法條全文：
中華民國刑法第185條之3
服用毒品、麻醉藥品、酒類或其他相類之物，不能安全駕駛動力
交通工具而駕駛者，處1年以下有期徒刑、拘役或科或併科15萬
元以下罰金。

司法院資訊處製作；財團法人民間司法改革基金會備份。
